【裁判字號】    92,訴緝,11
【裁判日期】    920331
【裁判案由】    搶奪等
【裁判全文】
臺灣基隆地方法院刑事判決                          九十二年度訴緝字第一一號
    公  訴  人  臺灣基隆地方法院檢察署檢察官
    被      告  丙○○
右列被告因搶奪等案件，經檢察官提起公訴（九十一年度偵字第四二五三號），本院
判決如左：
    主  文
丙○○竊盜，處有期徒刑月，扣案之機車鑰匙壹支沒收；又共同意圖為自己不法之
所有，而搶奪他人之動產，處有期徒刑壹年捌月，扣案之基隆市第二信用合作社提款
機交易明細表壹紙沒收。應執行有期徒刑壹年拾月，扣案之機車鑰匙壹支、基隆市第
二信用合作社提款機交易明細表壹紙均沒收。
    事  實
一、丙○○因缺錢搭乘交通工具，竟意圖為自己不法之所有，於九十一年十一月七日
    凌晨零時許，在基隆市○○路十三號旁，以其自備之鑰匙一支，竊取甲○○所有
    車號ＡＥＤ—九九五號重型機車一輛（機車內並置有NOKIA牌行動電話一具、安
    全帽一頂、雨衣一件及富邦銀行提款卡一枚）得手，供其代步之用。
二、又丙○○與范茂卿（經本院另行審結）共同基於意圖為自己不法所有之犯意聯絡
    ，於九十一年十一月七日晚間十時許，由丙○○騎駕上開竊得之車牌號碼ＡＥＤ
    ─九九五號機車附載范茂卿，行至基隆市○○區○○路八一巷福利中心旁，見丁
    ○○右手持一只手提包單獨行走於前，乃由范茂卿下車自其身後趁其不及防備之
    際，以徒手攫取丁○○之手提包（內有現金新台幣八千餘元、身分證、健保卡、
    郵局提款卡各一枚、鑰匙一串、化妝品若干等物），得手後即由丙○○騎車搭載
    范茂卿往基隆市長庚紀念醫院方向加速逃逸。范茂卿與丙○○二人將搶得之現金
    全數用以向姓名年籍不詳之人購買毒品海洛因施用（施用毒品部分另由檢察官偵
    辦），並取出丁○○之郵局提款卡一枚，手提包及其餘物品則棄置在基隆市○○
    區○○路一○七號附近。丙○○於九十一年十一月八日凌晨二時五分持上開丁○
    ○之郵局提款卡，至基隆市○○路之基隆市第二信用合作社提款機欲提領現金，
    惟因不知密碼，致提款卡遭沒入而未得逞。嗣丙○○因另涉違反毒品危害防制條
    例案件為警逮捕後，經警發現其身上有提款機交易明細表一紙，始查悉上情，並
    循線起出上開機車。
三、案經基隆市警察局第四分局報告臺灣基隆地方法院檢察署檢察官偵查起訴。
    理  由
一、右開事實，業據被告丙○○於警詢、偵查、本院調查及審理中均坦承不諱，核與
    共同被告范茂卿、被害人丁○○及甲○○分別於警詢及偵訊中之供述、陳述情節
    相符，並有車號ＡＥＤ─九九五號機車、NOKIA牌行動電話之照片各一幀及「車
    輛竊盜資料個別查詢報表－查詢車輛認可資表」一份附卷可資佐證，復有基隆市
    第二信用合作社客戶交易明細表一紙、機車鑰匙一支扣案可憑，被告自白核與事
    實相符，應堪採為證據。事證明確，被告犯行已堪認定，應依法論科。
二、核被告丙○○所為，係犯刑法第三百二十條第一項之竊盜罪、第三百二十五條第
    一項之搶奪罪。被告丙○○與共同被告范茂卿就上開搶奪犯行有犯意之聯絡及行
    為之分擔，應依刑法第二十八條之規定，論以共同正犯。被告所犯上開二罪，犯
    意各別，行為互殊，應予分論併罰（公訴意旨認應依牽連犯從一重處斷，尚有未
    洽，附此敘明）。爰審酌被告丙○○時值青年，竟不思以正當工作獲取金錢，妄
    想以竊盜、搶奪為手段不勞而獲，更為缺錢施用毒品而為犯行，其動機尤為惡劣
    ，且其以二人在深夜合力行搶，雖未對被害人造成身體上之損傷，然被害人婦女
因此心理所遭受之驚嚇，亦非易於弭平，實不宜輕處，惟被告犯後已表示悔悟坦
    承犯行而接受裁判等一切情狀，分別量處如主文所示之刑，以示懲儆，並定其應
    執行刑。另扣案之機車鑰匙一支及基隆市第二信用合作社提款機交易明細表一紙
    ，分別為被告丙○○所有供犯竊盜罪所用及其因犯罪所得之物，業經被告范茂卿
    及共同被告丙○○分別供明在卷，應依刑法第三十八條第一項第一、二款之規定
    ，併予宣告沒收。
三、另臺灣基隆地方法院檢察署檢察官移送併辦（九十二年度偵字第八三三號）意旨
    略以：被告丙○○於民國九十二年三月一日上午六時許，意圖為自己不法之所有
    ，侵入基隆市○○區○○街二○七巷四○之三號（侵入住宅部分未據告訴），欲
    下手行竊之際，即遭屋主乙○○發現因而未遂，嗣經乙○○報警處理，始知悉上
    情；因認被告涉犯刑法第三百二十條第一項之竊盜罪嫌，並與前揭竊盜犯行有連
    續犯之裁判上一罪關係，爰移送併審等語。經查：被告丙○○前揭竊取車號ＡＥ
    Ｄ—九九五號重型機車一輛之竊盜犯行係因欠缺交通費用而臨時起意行竊，業經
    被告於偵訊及本院訊問中供述甚明，與上開移送意旨所指侵入住宅竊盜未遂之行
    為手段迥異、目的不同，且前開機車竊盜案件行為時間係九十一年十一月七日，
    與移送併辦意旨所稱之九十二年三月一日竊盜案件，二案相距達約四月之久，難
    認係出於同一之概括連續竊盜犯意，自無裁判上一罪之關係，此部分未經起訴，
    應退還檢察官辦理，附此敘明。
四、據上論斷，應依刑事訴訟法第二百九十九條第一項前段，刑法第二十八條、第三
    百二十條第一項、第三百二十五條第一項、第三十八條第一項第一款、第二款、
    第五十一條第五款，罰金罰鍰提高標準條例第一條前段，判決如主文。
本案經檢察官熊南彰到庭執行職務。
中      華      民      國    九十二    年      三      月    三十一    日
                                    臺灣基隆地方法院刑事第二庭
                                            法  官  蔡  岱  霖
右正本證明與原本無異。
對於本件判決如有不服，應於收受送達後十日內，向本院提出上訴書狀，上訴於臺灣
高等法院，並按他造當事人之人數附具繕本。
                                            書記官  陳  錦  進
中      華      民      國    九十二    年      三      月    三十一    日
附錄論罪法條
刑法第三百二十條第一項：
意圖為自己或第三人不法之所有，而竊取他人之動產者，為竊盜罪，處五年以下有期
徒刑、拘役或五百元以下罰金。
刑法第三百二十五條第一項：
意圖為自己或第三人不法之所有，而搶奪他人之動產者，處六月以上五年以下有期徒
刑。


司法院資訊處製作；財團法人民間司法改革基金會備份。
